臺灣臺中地方法院臺中簡易庭小額民事判決
110年度中小字第3771號
原      告  富邦產物保險股份有限公司

法定代理人  羅建明  
訴訟代理人  林揚軒  
被      告  張秋得  

上列當事人間請求損害賠償事件，本院於民國110年11月17日言
詞辯論終結，判決如下：
    主      文
被告應給付原告新臺幣13,365元，及自民國110年8月6日起至清
償日止，按週年利率5％計算之利息。
訴訟費用新臺幣1,000元由被告負擔。
本判決得假執行。
    爭執事項及理由要領
一、原告主張：被告於民國108年5月6日16時許，駕駛車牌號碼0
    00-0000號自用小貨車（下稱肇事車輛），在臺中市○○區○○
    路0號前空地，因倒車時未注意其他車輛安全，不慎碰撞原
    告所承保，訴外人楊玉順所有並由訴外人黃怡婷駕駛而靜止
    停放在前開地點之車牌號碼000-0000號自用小客車（下稱系
    爭車輛)，造成系爭車輛受損，經送修復後，共計支出修理
    費用新臺幣（下同）14,564元（含零件費用1,385元、工資1
    3,179元），原告已依保險契約辦理出險理賠並扣除零件折
    舊後（零件以4年5月計算折舊後為186元），爰依保險法第5
    3條第1項及民法侵權行為規定代位請求被告賠償上開損害等
    情，業據原告提出行車執照、駕駛執照、汽（機）車險理賠
    申請書、估價單、電子發票證明聯、系爭車輛受損、修理照
    片3張等影本為證，並有臺中市政府警察局第五分局道路交
    通事故處理紀錄登記簿、員警工作紀錄簿、現場照片3張在
    卷可稽；此外，被告對於原告主張之上開事實，已於相當時
    期受合法之通知，而於言詞辯論期日不到場，亦未提出準備
    書狀爭執，本院審酌前開證據，堪認原告前揭主張屬實。從
    而，原告依保險法第53條第1項及民法侵權行為之法律關係
    代位請求被告給付如主文第1項所示之金額及利息，為有理
    由，應予准許。
二、本件係適用小額程序所為被告敗訴之判決，應依職權宣告假
    執行；併於訴訟費用裁判同時，確定其費用額如主文第2項
    所示。
三、訴訟費用負擔及假執行宣告之依據：民事訴訟法第78條、第
    436條之19第1項、第436條之20。
中　　華　　民　　國　　110 　年　　11　　月　　29　　日
                  臺灣臺中地方法院臺中簡易庭
                                  法　官　林士傑
以上為正本，係照原本作成。
如不服本判決，應於送達後廿日內，以判決違背法令為理由，向
本院提出上訴狀並表明上訴理由（上訴理由應表明一、原判決所
違背之法令及其具體內容；二、依訴訟資料可認為原判決有違背
法令之具體事實），如於本判決宣示後送達前提起上訴者，應於
判決送達後廿日內補提上訴理由書（須附繕本）。
中　　華　　民　　國　　110 　年　　11　　月　　29　　日
                                  書記官　楊均謙